---
title: "Modelo espacial de diseminación del contagio"
author: "Diego J. Lizcano, Nelson Fernandez"
date: "September 7, 2016"
output: word_document
---

```{r setup, include=FALSE}
knitr::opts_chunk$set(echo = TRUE)
```

## Cordoba

Actualmente,  el  departamento  se  encuentra  en  situación  de  brote  por  dengue,  Córdoba  aporta  el  3%  de  los  casos  del  país,  los cuales provienen de los siguientes municipios: Montería 228 (29%), Lorica 88 (1 1,2%), Pueblo Nuevo 60 (7,6%), Ciénaga de Oro 54 (6,8  %)  y  Ayapel  41  (5,2%)  y  el  resto  de  municipios  con  314  casos  (40  %).  Se  han  reportado  51  casos  de  dengue  grave  en  13 municipios  así:  Sahagún  22  (43,1%),Pueblo  Nuevo  6  (1 1,7%),  Ciénaga  de  Oro  4  (7,8%),  Chinú  4  (7,8%),  Pueblo  Nuevo  3  (5,8%), Buenavista  2  (3,9%),  Lorica  2  (3,9%),  San  Andrés  de  Sotavento  2  (3,9%),  Tuchín  2  (3,9%),  Ayapel  1(1,9%),  Cereté  1  (1,9%),  San
Pelayo 1(1,9%) y Puerto Libertador 1(1,9%).

Modelar la respuesta socio-institucional ante las enfermedades tropicales de estudio: Dengue, Leishmaniasis y Chagas.
Los actividades específicos son:

1. Caracterizar las interacciones de los actores involucrados en la epidemiología de las enfermedades reportadas, en cuanto a sus hábitos de manejo y respuesta [NF1].

  a. Producto: Evaluación Institucional y Red de interacciones de los actores.
  
2. Estimar las redes de conectividad-infección que genera la movilidad entre poblaciones y subpoblaciones.

  a. Producto: Modelo espacial de diseminación del contagio.
  
3. Estimar la relación entre red de contagio desde casos reportados en el sistema departamental de salud, sobre la base de la espacialización de los casos.

  a. Producto: Red de contagio (de los casos reportados). [NF1] Encuestas a revisar.
  
  

```{r getmap,echo=TRUE}

library(dismo)
library(rgdal)
library(dplyr)
library(ggmap)
library(RColorBrewer)

ColMap<-getData('GADM', country='COL', level=2) #get colombia map
CordobaMap<-ColMap[ColMap@data$NAME_1=="Córdoba",] # extract Cordoba
plot(CordobaMap)




```

## Incluir tabla con casos de enfermedad



```{r pressure, echo=FALSE}
enf_data<- read.csv(data/xxxxxx) #leer tabla


```

Note that the `echo = FALSE` parameter was added to the code chunk to prevent printing of the R code that generated the plot.
